臺灣高等法院刑事裁定　　　　　　　　 96年度聲再字第353號
聲　請　人　甲○
即受判決人
上列聲請人因背信案件，對於本院86年度上更(二)字第162號，中
華民國86年5月21日所為確定判決，聲請再審，本院裁定如下：
    主  文
再審之聲請駁回。
    理  由
一、聲請意旨略以：「一、按有罪之判決確定後，發現確實之新
    證據，足認為受有罪判決之人應受無罪、免訴、免刑或輕於
    原判決所認罪名之判決者，為受判決人之利益，依刑事訴訟
    法第420條第1項之規定，得聲請再審。二、聲請人因背信案
　　件，經台灣高等法院86年度上更二字第162號判決判處確定
  　。該確定判決認定聲請人犯罪，是根據自訴人王濱所提；１
    、民國（下同）68年土地買賣契約書：２、聲請人與自訴人
    王濱民國82年協議書。及３、證人李陳淑清之證辭：我先生
    李大經說甲○要出國需要不動產證明，所以登記給甲○。新
    證據一：證人李陳淑清與聲請人之母親黃李宜靜之協議書。
    按本件協議書係於89年7月作成，其上所記載之標的土地永
    和市○○段第164號土地（重測前為台北縣永和市○○○○
    段頂溪洲小段第234之1地號），本即為前述民國68年土地買
    賣契約書內買賣標的之一。係被證人李陳淑清於民國82年私
    下出售予案外人鄧葉玉蘭女士。且完全未告知當時土地買方
    合夥人黃李宜靜（即聲請人之母親）等人。俟後因黃李宜靜
    對證人李陳淑清提起訴訟而達成本件協議。由本件協議書可
    見，證人於聲請人與自訴人王濱訴訟審理期間所作之證供，
    顯為出於保護其不法利得之目的而出庭作證。並以推託不明
    之傳說言詞作為證述。原審根據與本案相對人有絕對利益關
    係之證人不實之證辭作為判決之依據，顯有疏失。而本件協
    議書又正可與民國82年聲請人與前述第二件自訴人王濱所簽
    立之協議書內容相呼應。即聲請人與自訴人王濱82年簽定協
    議書之目的，確實是為商請王濱出面向證人李陳淑清協調歸
    還李陳淑清盜賣合夥人黃李宜靜持分土地價款而簽立。因此
    前稱原審原所採而為判決依據之文書，顯生適格之瑕疵，也
    顯見將影響判決方向。新證據二：證人李陳淑清寄發給自訴
    人王濱之存證信函。且近來聲請人發現一封由證人李陳淑清
    寄發給自訴人王濱之存證信函，其中說明證人於本件案件於
    68年土地買賣發生時，證人人在國外。一切事都是她先生李
    大經過逝後由自訴人所告知。而且應自訴人之請出庭作證等
    云。81年李大經往生後，其未亡人李陳淑清於81年7月28日
    寄信給甲○二哥黃思南，信內稱甲○道路地欠款及歷年地價
    稅總共49萬多，詢問何時付清？甲○則以口頭告知價款付清
    時間等事。足證證人李陳淑清原亦認定該筆土地系已賣給聲
    請人。而後與自訴人王濱合意而更改證辭。再若依王濱所稱
    之：他信託給李大經，李大經信託給甲○。則程序上王濱應
    向李大經（或其繼承人）提起訴訟，再由李大經之繼承人向
    甲○提出訴訟。則王濱與李陳淑清應屬聯合共同為自訴人之
    地位。之後自訴人王濱與證人李陳淑清更聯合為自訴人向甲
    ○提出土地移轉民事訴訟案件。再再得見自訴人與證人間有
    所合議，為共同求取不法之利益結合。由王濱為自訴人，再
    以李陳淑清與被告二等親內之關係不受具結義務之拘束，由
    李陳淑清作出對甲○不利之虛偽陳述。因此肇致聲請人沉冤
    入獄。本案歷經83年一審無罪判決、84年二審判泱自訴不受
    理、至更一及更二審產生逆轉判決實與證人之前後不一之證
    辭陳述有直接關係。按證人李陳淑清於84年二審第一次到庭
    時對於為何把道路地登記在甲○名下及道路地為何要贈與聲
    請人之原因等問題時皆答稱；不知道。然後來第二次證述卻
    答出：她先生李大經說甲○要出國需要不動產證明，所以登
    記給甲○。自是於更一審後判決方向轉而對聲請人不利。新
    證據三：土地買賣所有權移轉契約書。（土地登記聲請書附
    件）。按本件涉訟之土地（為道路地），係甲○於74年由李
    大經經手向許貴金、許劉琴兩人買下161-1地號道路地，地
    政主管機關登記為買賣且記載價款於土地過戶登記後付清（
    見新證據三內第5頁、第2及6項事由註記）。按該筆土地係
    於民國68年12月8日由本人舅父李大經於購買永和市○○段
    164地號建地（為畸零地）時獲贈（見民國68年土地買賣契
    約書）。聲請人之母親黃李宜靜於民國68年向舅父李大經購
    買四分之一畸零地並受贈本案系爭信義段161-1地號之道路
    地，有道路地贈與書為憑。於法院判決書中記載68年土地買
    賣契約書末段有註明購置土地持分比例。聲請人於68年見過
    契約書並無這一段記載。而實情為81年11月6日本案自訴人
    王濱給我一份68年李大經買地契約，其中僅有李大經親手書
    寫字據上就畸零地及購置土地上違章建物部份有說明持分比
    例，道路地部份則記載為受贈並無比例分配記載。本件新證
    據其上相關記載土地過戶登記後付清字樣部份，因遭其它附
    件（印花稅票等）覆蓋，致聲請人未能於審理期間以此憑為
    有利之證據。俟本案判決確定後因登記之需要，再於地政主
    管機關調閱原始登記內容時，始發現此一有利於聲請人之登
    載內容。聲請人亦秉持程序，於法院確定判決後始向台北地
    檢署告發證人李陳淑清偽證之行為。然依當時法律之規定，
    證據與聲請人間屬二親等內之親屬欄係，依法不具具結之義
    務。致縱證人確實與自訴人問確實有合議之情事，卻仍只得
    予以不起訴之處分。三、聲請人因朱發現前開證據，致未主
　　張該有利於己之情事，始被判處罪刑確定。為此，依法聲請
　  再審，請裁定准予開始再審」等語。
二、本院85年度上更(二)字第162號刑事判決理由欄之記載略以：
    「(一)、68年12月8日自訴人確實與李大經、李宜靜等約定合
　　夥共同出資購買許豆是所有座落台北縣永和市○○段164地
  　號土地（重測前為永和市○○○○○段頂溪小段第234－1地
    號），此有買賣契約書、股權協議書在卷可稽。依卷附之李
    大經與許豆是所訂之土地買賣契約書（五）項內所載「建
    地（為畸零地）78平方公尺議售予甲方（指李大經）......
    」、「道路地222平方公尺以贈與方式無償贈與甲方，...
    ... 並由甲方指定其胞妹李宜靜（指上訴人之母為代表人..
    .... 」，且該土地買賣契約書上所載之買賣當事人雖為「
    買受人李大經」及「出賣人許豆是」，然契約末端則註明：
  　本契約所購置之土地，其股權如下，李大經肆分之貳、李宜
    靜肆分之壹、王濱肆分之壹，今後權利及義務各按持分負擔
    。李大經、李宜靜、王濱並均簽章於後（見原審卷第4至10
    頁）。足見該道路地222平方公尺係附隨建地（為畸零地）
    78平方公尺之買賣，而無償贈與予甲方，李大經果無買賣建
    地（為畸零地）78平方公尺，即無受贈道路地222平方公尺
    之可能？況土地之出賣人許豆是之繼承人許貴金在本院調查
    中亦證稱，座落台北縣永和市○○○○○段頂溪小段第234
    －2地號土地是一起賣的云云（見本院86年4月22日訊問筆錄
    ），且依一般買賣土地慣例，如包括道路地買賣，其道路地
    ，常依贈與方式無償贈與買方，以節省稅負，又建地（為畸
    零地）78平方公尺重測前為永和市○○○○○段頂溪洲小段
    234之1地號，道路地222平方公尺重測前為永和市○○○○
    ○段頂溪洲小段234之2地號，足證建地（為畸零地）78平方
    公尺與道路地222平方公尺係毗鄰之土地，買受人李大經買
    受建地（為畸零地）當應同時買受毗鄰之道路地，否則建地
    （為畸零地）亦無法使用，足見李大經買受建地（為畸零地
    ）78平方公尺，同時亦買受毗鄰之道路地222平方公尺，僅
    以節省稅負，而依無償贈與之方式名義讓售而已。又依上開
    契約末端則註明：本契約所購置之土地，其股權如下，李大
    經肆分之貳、李宜靜肆分之壹、王濱肆分之壹，今後權利及
    義務各按持分負擔等語，而自訴人既依出資購買該建地（為
    畸零地）有肆分之壹持分，則道路地222平方公尺，自訴人
    亦應有肆分之壹持分，亦堪認定。又該82年11月25日自訴人
    王濱與被告甲○簽定之協議書第1條載明「.... 土地登記為
    甲方甲○名義，乙方王濱對第161－1地號土地享有四分之一
    之持分比例之權利，經雙方確認無訛」（見原審卷第11頁）
    。又前開買賣契約書第八條第(2)、(3)款分別載明由甲方開出
    二十萬元作為第二期價款，四個月期票二十萬元，作為第三
    期價款，該價款由台灣省合作金庫，帳號Ａ514，票號92692
    1、926922號，68年2月14日、69年4月14日期各二十萬元之
    支票支付，該支票由自訴人王濱簽發，有臺灣省合作金庫83
    年12月31日（）合金京東字第5269號簡便行文表及支票存
    根在卷足證（見原審卷第101、102頁），另該土地出賣人許
    豆是之繼承人代表人許貴金也於原審法院結證土地價金一百
    二十萬元已全部付清（見原審卷第39頁）。足證自訴人確曾
    出資購買該建地（為畸零地），是該建地（為畸零地）78平
    方公尺及道路地222平方公尺，自訴人應均享有四分之一之
    權利。(三)、自訴人因與李大經為復旦大學同學，又均為建築
　　師，二人與李大經之妹李宜靜合夥購買系爭土地，已如前述
  　。而當時原約定登記於李宜靜名下，為節省稅捐，並未立即
    過戶予李宜靜，後因原地主催辦，而李宜靜之子甲○要出國
    簽證，需財力證明，李大經等與自訴人商議同意登記予甲○
    名義，為自訴人陳述綦詳（見本院前審85年2月12日訊問筆
    錄）。另證人李大經之妻亦係被告之舅母李陳淑清於本院前
    審證稱：土地原先擬登記給被告母親，後來登記為被告（本
    院上訴字卷第34頁），又於本次審理時證稱：我先生李大經
    曾說甲○要出國需財力證明，而登記給被告（同上筆錄）。
    再參以上開買賣契約書第5條第2款記載「右開土地指定李宜
    靜為代表人」（見原審卷第6頁），另自訴人與被告兩人所
    簽上開協議書，已明載本件系爭土地登記為甲方甲○名義，
    乙方王濱享有四分之一之持分比例之權利，甲方如處分土地
    ，應通知乙方，售得價款由甲、乙雙方按比例分配（見原審
    卷第11頁）。則系爭土地，自訴人與李大經，李宜靜購買後
    ，原擬登記為李宜靜名義，嗣經李宜靜及被告之要求，始經
    信託登記給被告甲○，已彰彰甚明。(四)、被告雖辯稱：系爭
    土地為伊向舅舅李大經購買，沒有寫契約，口頭約定六十萬
　　元，74年給十五萬，77年給475873元，74年十五萬元部分給
　　現金，77年是李大經寫提款條在其父親帳戶提領現金，李大
　  經買這塊地時有多少合夥人並不清楚云云。然核系爭土地原
    買入價金為一百二十萬元，另補貼地上物四十萬元，合計一
    百六十萬元。又系爭土地面積為226平方公尺，按74年公告
    現值每平方公尺一萬六千元計算（參看台北縣中和地政事務
    所地價證明書，存本院前審卷內），其土地現值即高達三百
    六十一萬六仟元整，李大經如何可能同意將系爭土地以六十
    萬元之賤價讓售被告之理？且被告之母李宜靜原為合夥人之
    一，李宜靜於原審證稱其曾出資四十萬元（見原審卷第30頁
    ），對系爭土地有四分之一權利，被告如何可能以六十萬向
    李大經買受系爭土地全部權利？足徵被告稱系爭土地係以六
    十萬元向李大經買受云云，顯係欲推卸責任於已死亡之李大
    經。又原審法院83年9月27日庭訊時被告甲○供稱：「土地
    是我向我舅舅李大經買來的。李大經與許豆是所訂的土地買
    賣契約，我不曾看過」，但83年10月28日原審傳訊被告與自
    訴人協議書之見證人即證人李建民律師明確結證：「當時甲
    ○對我說土地是他向許貴金買的」。同日法官訊問證人許貴
    金：「73年辦理移轉登記，有無再取得價金？」許貴金則結
    證：「68年買賣的時候，一百二十萬已全部付清」（見原審
    卷第37頁反面、第39頁）。按系爭土地果若被告向李大經購
    買，被告何以向證人李建民稱土地係向許貴金買受？被告
    前揭所述顯係在隱匿其犯行，自行編纂不同之飾詞，而前後
    不符。被告所稱74年已給付李大經十五萬，然並提不出任何
    證據，已難遽信，況其提出77年金額四七五、八七三元之提
    款條，李大經之妻即被告之舅母李陳淑清稱不認得是否為李
    大經生前所書字跡（見本院前審84年2月12日訊問筆錄）。
    又核被告主張所付之二次金錢合計為625873元，亦與所辯稱
    之土地買賣價金六十萬元不合。所辯以六十萬元向李大經購
    買土地，顯屬虛偽不實。至證人李健民證稱自訴人與被告協
    議時，被告稱為酬庸自訴人生前對李大經之照顧，給王濱權
    利，甲○主張有全部權利，不過為傳聞被告之詞，且李健民
    同時證稱自訴人當時即主張被告所說不實，實為與李大經等
    合資買地，應享四分之一權利，雙方僵持，因而簽協議，該
    李健民傳聞被告之詞，不足為被告有利之認定。(五)、至證人
    李宜靜雖證稱：當時其出資四十萬元買系爭土地，有四分之
　　一權利，全由李大經辦理，我都沒參與，李大經也沒跟我說
  　要登記我名下，我也沒要求登記在甲○名下，如何登記在甲
    ○名下，伊不清楚云云。然土地為具有相當之財產價值，若
    李宜靜、甲○均未要求同意登記為甲○名下，並提供戶籍資
    料且蓋章，李大經等人又如何得知甲○之戶籍資料並於土地
    移轉登記文件上蓋甲○之印章，而將價值甚高之財產任意登
    記予甲○名下？李宜靜所述，不過因與被告為母子關係，故
    為迴護之詞，尚不得為被告有利之認定。至自訴人與被告所
    簽協議書第三項協議書之保管，及解決另外畸零地之問題，
    尚與本件土信託登記無關，被告故有混淆將自訴人土地應享
    四分之一權利解為解決畸零地之報酬，並提不出任何證據證
    明，自不足採信。(六)、被告以系爭土地為擔保，向中國國際
    商業銀行借款，並設定本金最高限額一千五百萬元之抵押權
    登記，有土地登記簿謄本在卷可稽（見原審卷第12至14頁）
    ，且實際上已借款悉數領取供己用，亦有被告提出中國國際
    銀行中山分行之利息收據在卷可按（附本院卷）。又被告對
    其以系爭土地為擔保設定抵押借款使用之事實，亦不否認為
    真實。(七)、系爭土地既經合夥人同意指示出賣人直接移轉登
    記於被告甲○名義，被告甲○提供其戶籍資料且於土地移轉
    登記文件上蓋其印章表示同意，並登記為權利人，是被告甲
    ○自係受他人之委任，為他人處理事務，為一種信託關係（
    最高法院72年台上字第7599號、72年台非字第98號判決要旨
    參照，見司法院印行刑事裁判發回更審要旨選輯(三)第196至
    198 頁），否則被告甲○並非系爭土地之買受人，果無信託
    關係，買受人李大經等合夥人豈會同意指示出賣人直接移轉
    登記於被告甲○名義？又被告與告訴人所簽協議內容又重申
    當初自訴人委託被告管理系爭土地之事實，前開協議書第二
    條既載明處分土地應通知自訴人，亦可知兩造確有信託關係
    。否則被告處分系爭土地何須通知自訴人？又83年1月24日
    被告未經自訴人同意，違背其受託任務擅以系爭土地為擔保
    ，向中國國際商業銀行借款並設定本金最高限額新台幣一千
    五百萬元之抵押權，借得款項悉數由被告領走，又否認自訴
    人對系爭土地享有任何權益，顯然已損害自訴人利益（該土
    地登記為被告名義，在未終止或解除信託契約前，仍屬被告
    之財產，故致生損害於刑法第342條所定自訴人之利益而非
    財產），被告背信行為，已極灼然（參看上開所引最高法院
    兩判決要旨）。綜上所述，被告所辯各節，無非卸責之詞，
    不足採信；辯護意旨所指各點，亦無足取」等語。
三、「刑事訴訟法第413條第1項第6款（修正前）所稱發見確實
    之新證據，係指當時已經存在而發見在後或審判時未經注意
    之證據，且能證明原確定判決所認定之事實為錯誤者而言，
    與在認定事實後因以論處罪刑所應依據之法律無涉（35年特
    抗字第21號）」、「刑事訴訟法第413條第1項第6款（修正
    前）所謂發見確實之新證據，係指就新證據之本身形式上觀
　　察，毌須經調查程序，顯然可認為足以動搖原確定之判決者
  　而言（40年台抗字第2號）」、「刑事訴訟法第420條第1項
    第6款所謂發見確實之新證據，係指該證據於事實審法院判
    決前已經存在，為法院、當事人所不知，不及調查斟酌，至
    其後始行發見，且就證據本身形式上觀察，固不以絕對不須
    經過調查程序為條件，但必須顯然可認為足以動搖原有罪確
    定判決，而為受判決人無罪、免訴、免刑或輕於原判決所認
    罪名之判決者為限。故受理聲請再審之最後事實審法院，應
    就聲請再審理由之所謂「新證據」，是否具備事實審判決前
    已經存在，為法院、當事人所不知，事後方行發見之「嶄新
    性」，及顯然可認足以動搖原有罪確定判決，應為無罪、免
    訴、免刑或輕於原判決罪名之「顯然性」二要件，加以審查
    ，為判斷應否准予開始再審之準據（93年度台抗字第98號）
    」。
四、經查：
(一)、「刑事訴訟法第413條第1項第6款（修正前）所謂確實之新
    證據，固非以絕對不須經過調查程序為條件，但必須可認為
    確實足以動搖原確定判決而為受判決人有利之判決者為限，
    倘受判決人因對有利之主張為原確定判決所不採，事後任意
    由人出一證明書，證明受判決人前次所為有利之主張，係屬
    實在，憑以聲請再審，此項證據既非判決後所發見，又非不
    須調查之確定新證據，顯然不足以使原確定判決發生動搖，
    即難據以開始再審（49年台抗字第72號）」，本件原審判決
    已經詳敘認定事實與對聲請人有利之主張所不採之理由於前
    ，並於86年5月21日宣示判決，聲請人所提出之新證據一：
    「證人李陳淑清與聲請人之母親黃李宜靜之協議書」，係於
  　89年7月作成，依據前述說明，聲請人之此項協議書係事後
    任意由第三人出具之協議書，證明受判決人前次所為有利之
    主張，係屬實在，憑以聲請再審，此項證據既非判決後所發
    見，又非不須調查之確定新證據，顯然不足以使原確定判決
    發生動搖，即難據以開始再審。
(二)、聲請人雖稱新證據二係：「證人李陳淑清寄發給自訴人王濱
    之存證信函」。係「近來聲請人發現一封由證人李陳淑清寄
    發給自訴人王濱之存證信函」等語，然此項聲請函，聲請人
    曾據以提出再審聲請，經本院以88年度聲再字第472號刑事
    裁訂駁回，該裁定之記載略為：【查刑事訴訟法第420條第
　　1項第6款所謂確實之新證據，指其本體，從形式上觀察顯然
  　足為受刑人有利判決之基礎，無須經過調查者而言。本件聲
    請人主張之證人李陳淑清於87年4月15日所寄存證信函及87
    年6月29日出庭就本院87年重上字第5號拆屋還地民事訴訟所
    為證詞，並不足證明李陳淑清對於本案土地爭議內情，除從
    本案告訴人王濱處得悉外，從未聽其夫李大經提起。因依聲
    請再審狀所附上開存證信函及證詞筆錄影本，李陳淑清僅係
    稱「本件我本人並清楚」、「在大經升天后是您（按即王濱
    ）影印合約與告訴我有關之事的」，經核與其在本案審理時
    所證「李大經是我先生，他們最初買地之事，我不清楚」、
    「我先生李大經曾說因甲○要出國需財力證明而過戶給被告
    （按即甲○）」等語，並不抵觸。李陳淑清與李大經既有夫
    妻關係，則其從李大經處聽聞有關本案土地之事，乃人情之
    常，何須等到李大經死後才由告訴人王濱告以所有內情？聲
    請再審意旨將李陳淑清於另件民事訴訟中之證詞及其所寄另
    件存證信函，曲解為李陳淑清對本案根本不清楚，其於本案
    之證詞，乃係應王濱之要求，而依王濱告訴而作證，實有誤
    會，自不足以動搖原確定判決而為本件聲請人有利之判決。
    次查，聲請再審狀所附「入出境日期證明書」，僅顯示聲請
    人甲○於77年3月16日至88年5月30日之出國紀錄，而本案發
    生時間係於68年至74年間，尤其將本案土地登記為甲○名義
    係發生於74年12月31日，其時甲○是否有申請出國及出國紀
    錄，從上開「入出境日期證明書」無從得悉，且是否已逾紀
    錄保存期限，致使管理機關無從提供，亦有疑問，故憑此證
    明書亦難動搖原確定判決認定之事實。末按，法律之制定公
    布，並非新證據之發現，此不待煩解。我國雖於85年1月26
    日始制定公布信託法，但在此之前，依私法自治原則，並不
    禁止私人之間以書面或口頭約定創設信託關係，而因法無明
    文，故稱之為無名契約，又因礙於物權法定主義，故在辦理
    所有權登記時，無法將信託關係明白記載，自難以本件雙方
    未簽訂書面之信託契約及以買賣原因登記土地所有權，即否
    定雙方信託關係之存在，更難以後來制定公布之「信託法」
    ，否定以前成立之信託關係，併此敘明。是本件尚難認為有
    再審之理由，應予駁回】，依據刑事訴訟法第434條第2項規
    定，係以存證信函同一原因聲請再審，應予以駁回。
(三)、聲請人所敘述之新證據三：「土地買賣所有權移轉契約書。
    （土地登記聲請書附件）。按本件涉訟之土地（為道路地）
    ，係甲○於74年由李大經經手向許貴金、許劉琴兩人買下
    161-1地號道路地，地政主管機關登記為買賣且記載價款於
    土地過戶登記後付清（見新證據三內第5頁、第2及6項事由
    註記）」部分。本院前審判決已詳細記載：「系爭土地既經
    合夥人同意指示出賣人直接移轉登記於被告甲○名義，被告
    甲○提供其戶籍資料且於土地移轉登記文件上蓋其印章表示
    同意，並登記為權利人，是被告甲○自係受他人之委任，為
    他人處理事務，為一種信託關係（最高法院72年台上字第75
    99號、72年台非字第98號判決要旨參照，見司法院印行刑事
    裁判發回更審要旨選輯(三)第196至198頁）」等各情，即已經
    就當時已經存在之土地買賣所有權移轉契約書審酌，是該土
    地買賣所有權移轉契約書並非新證據。
五、本件聲請人聲請再審所提出之證據一係判決後由第三人出具
    ，證明受判決人前次所為有利但不被採信之主張係屬實在，
    憑以聲請再審，此項證據既非判決後所發見，又非不須調查
    之確定新證據，顯然不足以使原確定判決發生動搖，即難據
    以開始再審。所提出之證據二、三，係聲請人在當時所明知
    ，即無事後始經發見之可言，依照前開說明，不得據以聲請
    再審。是本件尚難認為有再審之理由，應予駁回。
六、據上論斷，應依刑事訴訟法第434條第1項，裁定如主文。
中　　華　　民　　國　　96　　年　　9 　　月　　17　　日
　　　　　　　　　刑事第十二庭審判長法　官   蔡永昌
　　　　　　　　　　　　　　　　　　法　官   陳榮和
　　　　　　　　　　　　　　　　　　法　官   施俊堯
以上正本證明與原本無異。
如不服本裁定，應於收受送達後五日內向本院提出抗告狀。
                                    書記官   孫佩琳
中　　華　　民　　國　　96　　年　　9 　　月　　17　　日
